【裁判字號】    90,訴,211
【裁判日期】    900711
【裁判案由】    違反毒品危害防制條例
【裁判全文】
臺灣雲林地方法院刑事判決                            九十年度訴字第二一一號
    公 訴 人  臺灣雲林地方法院檢察署檢察官
    被    告  甲○○
右列被告因違反毒品危害防制條例案件，經檢察官提起公訴（九十年度毒偵緝第四０
號），本院判決如左：
    主  文
甲○○連續施用第一級毒品，處有期徒刑壹年。又連續施用第二級毒品，處有期徒刑
捌月；第二級毒品安非他命壹包（驗餘淨重零點壹伍公克）沒收銷燬之。應執行有期
徒刑壹年陸月；第二級毒品安非他命壹包（驗餘淨重零點壹伍公克）沒收銷燬之。
    事  實
一、甲○○前曾因施用第二級毒品安非他命案件，經依本院八十九年度毒聲字第三一
    一號裁定送觀察、勒戒，認無繼續施用毒品之傾向，而由台灣雲林地方法院檢察
    署檢察官於民國（下同）八十九年三月十三日，以八十九年度毒偵字第二０五、
    三七四號不起訴處分確定。詎仍不知悔改，復基於概括犯意，自八十九年七月二
    十一日某時起至同年八月十六日上午某時止，連續在雲林縣斗六市○○路某處友
    人家中及斗六市○○路二三０巷二十四號住處，分別以將海洛因滲入香煙內點燃
    吸食及將安非他命放入玻璃球內燒烤之方式，施用第一級毒品海洛因及第二級毒
    品安非他命多次。嗣於八十九年七月二十二日十五時三十五分許，為警於斗六市
    ○○路六三二號「一沅釣蝦場」前查獲，並在其所搭乘之ＱＸ─３８２９號自用
    小客車內扣得安非他命一包（毛重０‧三公克、驗餘淨重０‧一五公克），及其
    男友程聖如（於警方查緝時逃逸）所有供施用毒品所用之分裝匙七支、吸管二支
    、燈泡一個、注射針筒一支、玻璃管一支、吸食器一組；復於八十九年八月十六
    日十五時三十分許在其前揭住處再次為警查獲；又因另犯竊盜案件業經本院判處
    有期徒刑六月確定，而由臺灣雲林地方法院檢察署檢察官於同年月十七日解送台
    灣雲林監獄雲林分監執行，經該分監於翌日（十八日）採尿送驗結果，檢出嗎啡
    及甲基安非他命陽性反應，而查悉上情。
二、案經雲林縣警察局斗六分局報請及雲林縣警察局、臺灣雲林看守所分別移送台灣
    雲林地方法院檢察署檢察官偵查起訴。
    理  由
一、右揭事實業據被告於本院審理時坦承不諱，並有經內政部警政署刑事警察局檢驗
    確認無訛之安非他命一包（毛重０‧三公克、驗餘淨重０‧一五公克）扣案可資
    佐證（卷附該局八十九年十月十七日刑鑑字第一五三一四四號鑑驗通知書參照）
    ，且被告先後於八十九年七月二十二日、同年八月十六日及同年八月十八日為警
    查獲後，或在台灣雲林監獄雲林分監執行中所採集之尿液，經檢驗結果均檢出嗎
    啡及甲基安非他命陽性反應，有雲林縣衛生局煙毒尿液檢驗成績書二紙及檢體採
    收紀錄表、長昕生活事業股份有限公司新東分公司尿液檢驗報告、法務部調查局
    檢驗通知書各一紙在卷足憑，被告連續施用第一級毒品海洛因及第二級毒品安非
    他命之犯行，事證明確。又被告前因施用第二級毒品安非他命案件，經依本院八
    十九年度毒聲字第三一一號裁定送觀察、勒戒，認無繼續施用毒品之傾向，已由
    台灣雲林地方法院檢察署檢察官於八十九年三月十三日，以八十九年度毒偵字第
    二０五、三七四號不起訴處分確定，有該不起訴處分書在卷足憑。而被告因本件
    施用毒品案件，經依本院八十九年度毒聲字第一一七九號裁定送觀察、勒戒後，
    認有繼續施用毒品之傾向，亦有本院八十九年度毒聲字第一一七九號裁定及臺灣
    雲林看守所附設勒戒處所九十年五月二日雲所境總字第０六００號函送之有繼續
    施用毒品傾向評估標準紀錄表暨證明書一件附卷可參，被告於不起訴處分後，五
    年內再犯毒品危害防制條例第十條之罪，應予依法論科。
二、核被告所為，係犯毒品危害防制條例第十條第一項施用第一級毒品罪及第二項施
    用第二級毒品罪。其施用毒品前後持有第一級毒品及第二級毒品之低度行為，分
    別為施用之高度行為所吸收，均不另論罪。又被告先後多次施用第一級毒品及第
    二級毒品之行為，時間密接、犯罪構成要件相同，顯均係基於概括犯意為之，各
    應依連續犯規定論以一罪，並依法加重其刑。被告所犯上開二罪，犯意各別，罪
    名不同，應予分論併罰。爰審酌被告曾因施用毒品案件，經勒戒處所觀察、勒戒
    後，又再犯本罪，且迭經警方查獲後，仍不知悔誤，仍沉迷毒品之中，足見其毒
    癮深重，及其犯罪後之態度等一切情狀，量處如主文所示之刑，並定其應執行刑
    。扣案之第二級毒品安非他命一包（驗餘淨重０‧一五公克），併依毒品危害防
    制條例第十八條第一項前段規定沒收銷燬之。至於扣案之分裝匙七支、吸管二支
    、燈泡一個、注射針筒一支、玻璃管一支、吸食器一組，被告否認屬其所有，本
    院亦查無確實之證據足認確屬被告所有，爰不另為沒收之諭知，附此敘明。
據上論斷，應依刑事訴訟法第二百九十九條第一項前段，毒品危害防制條例第十條第
一項、第二項、第十八條第一項前段，刑法第十一條前段、第五十六條、第五十一條
第五款，判決如主文。
本案經檢察官劉仁慈到庭執行職務。
中      華      民      國      九十    年      七      月      十一    日
                                            臺灣雲林地方法院刑事第一庭
                    法  官  杭  起  鶴
右正本證明與原本無異。
如不服本判決，應於判決送達後十日內向本院提出上訴狀( 應附繕本 )。
                                                書記官  鄭  國  銘
中      華      民      國      九十    年      七      月      十一    日
毒品危害防制條例第十條第一項、第二項
施用第一級毒品者，處六月以上五年以下有期徒刑。
施用第二級毒品者，處三年以下有期徒刑。


司法院資訊處製作；財團法人民間司法改革基金會備份。
